# 求助陈版，后收到的与资产相关的政府补助，在各项资产间如何分摊

提问人：华 崽 时间：2021-07-16 08:05:06
陈版您好。我公司于 2019 年购买两批无形资产，原值分别为 2000 万和 1000 万， 2020 年 12 月收到政府补助 3000 万元，其中与资产相关的部分是1000 万，对应上述两项无形资产。
问题 1 、应该用什么方法将 1000 万元递延收益分配到两组资产呢？资产原值、资产净值、剩余摊销金额 哪个更合适呢？
问题 2 、在无形资产剩余使用年限内逐步将递延收益结转其他收益吗？是否需要将取得政府补助前的资产摊销对应的递延收益在当期结转其他收益？

回答人：chenyiwei
1 、比较合理的做法是按照两项资产的原值比例，在两项资产之间进行分摊。分摊到每项资产的金额分别在各该项资产的剩余摊销年限内摊销计入其他收益。
2 、在无形资产剩余使用年限内逐步将递延收益结转其他收益。不应将取得政府补助前的资产摊销对应的递延收益在当期结转其他收益。